臺灣臺中地方法院刑事裁定
111年度撤緩字第201號
聲  請  人  臺灣臺中地方檢察署檢察官
受  刑  人  陳泊杉






上列聲請人因受刑人於緩刑期內有得撤銷緩刑之原因，聲請撤銷
緩刑之宣告（111年度執聲字第2024號），本院裁定如下：
    主  文
陳泊杉之緩刑宣告撤銷。
    理  由
一、聲請意旨略以：受刑人陳泊杉（下稱受刑人）因違反毒品危
    害防制條例案件，經本院109年度訴字第2279號判決有期徒
    刑10月，緩刑4年，並應向指定之政府機關、政府機構、行
    政法人、社區或其他符合公益目的之機構或團體提供120小
    時義務勞務，及應接受受理執行之地方檢察署所舉辦之法治
    教育2場次，緩刑期間付保護管束，於民國110年1月4日確定
    在案。惟受刑人經臺灣臺中地方檢察署（下稱臺中地檢署）
    通知執行義務勞務，受刑人因引產、結婚等故，未於原訂履
    行期限完成，嗣雖經延長履行期間4月，然於期限屆滿時仍
    僅完成20小時之義務勞務，足認受刑人已合於刑法第75條之
    1第1項第4款所定撤銷緩刑宣告之原因，爰依刑事訴訟法第4
    76條之規定聲請撤銷等語。
二、按受緩刑之宣告而有違反第74條第2項第1款至第8款所定負
    擔情節重大者，足認原宣告之緩刑難收其預期效果，而有執
    行刑罰之必要者，得撤銷其宣告，刑法第75條之1第1項第4
    款定有明文。又受保護管束人在保護管束期間內，應服從檢
    察官及執行保護管束者之命令，受保護管束人違反上開規定
    情節重大者，檢察官得聲請撤銷保護管束或緩刑之宣告，保
    安處分執行法第74條之2第2款、同法第74條之3第1項分別定
    有明文。次按受保護管束人違反保安處分執行法第74條之2
    各款情形之一，情節重大者，檢察官得聲請撤銷保護管束或
    緩刑之宣告，同法第74條之3第1項亦有明定。受保護管束之
    受刑人違反緩刑或保護管束期間應遵守事項，是否「情節重
    大」、「足認原宣告之緩刑難收其預期效果」，自應衡量受
    刑人履行應遵守事項之可能、違反應遵守事項之原因及其違
    反情節、程度等一切情形認定，法院並應斟酌是否得確保保
    安處分執行命令之達成、宣告緩刑之目的及是否足認難收其
    預期效果，而有執行刑罰之必要，作為審認是否撤銷緩刑宣
    告之標準。
三、經查：
（一）受刑人前於109年間，因違反毒品危害防制條例案件，經
      本院109年度訴字第2279號判決有期徒刑10月，緩刑4年，
      並應向指定之政府機關、政府機構、行政法人、社區或其
      他符合公益目的之機構或團體提供120小時義務勞務，及
      應接受受理執行之地方檢察署所舉辦之法治教育2場次，
      緩刑期間付保護管束，該判決於110年1月4日確定在案等
      情，有臺灣高等法院被告前案紀錄表、該判決書在卷可稽
      ，先堪認定。
（二）上開判決確定後，臺中地檢署檢察官函知受刑人應於110年4月29日起至110年12月28日止，至指定之賴興社區發展協會報到，履行120小時之義務勞務，嗣因新冠肺炎疫情影響，展延履行期間至111年3月28日，然受刑人於此期間內，多次未依規定前往指定機構履行義務勞務，出席狀況不佳，經執行檢察官分別於110年12月7日、111年1月13日、2月14日、3月3日，發函告誡命受刑人儘速履行，然受刑人至111年3月28日止，僅履行10小時之義務勞務。經臺中地檢署檢察官考量受刑人到署陳情，表示自身引產、手術休養、執行觀察勒戒、前往北部工作、協助照護長輩、結婚懷孕等緣由，同意再次展延履行期間4個月，然受刑人仍未配合持續前往指定機構履行，經執行檢察官陸續於111年5月3日、6月10日、7月12日寄發告誡函，敦促受刑人應遵期至賴興社區發展協會報到及履行義務勞務，迄至111年7月28日履行期限屆至之際，受刑人僅再執行10小時義務勞務，且自6月1日執行1小時後，即未曾再出席，最終僅履行20小時義務勞務等情，有歷次臺中地檢署函文、送達證書、義務勞務執行協議書、觀護輔導紀要在卷可查，並經本院核閱臺中地檢署111年度執聲字第2024號執行卷宗無訛，堪認受刑人受緩刑宣告，確有未依規定於履行期間內完成120小時義務勞務而違反上開緩刑宣告所定負擔之情形，至為明確。
（三）本院審酌受刑人自接獲通知，自110年4月28日起至執行檢
      察官所定延長之履行期限111年7月28日為止，共計1年3月
      之期間，以120小時之義務勞務負擔，於上開期間分擔，
      時間甚為充裕，並無不能履行之情形，然受刑人屢經臺中
      地檢發函告誡下，仍無故拖延，最終未能如期完成緩刑條
      件，且實際履行之時數僅20小時，顯與應履行之時數120
      小時落差甚鉅，受刑人既明確知悉己受緩刑之宣告，本應
      自行積極於履行期間內完成義務勞務，惟其明知未依期限
      完成義務勞務將遭撤銷緩刑，不僅未積極主動設法在期限
      屆滿前完成，且於期間內迭經告誡，仍置之不理，無故怠
      於完成前揭緩刑宣告所附條件，足認受刑人毫無履行真意
      ，漠視臺中地檢署檢察官執行緩刑之命令，對法定義務抱
      持輕忽懈怠之態度，未能珍惜法院給予之自新機會，主觀
      上實難認其具履行緩刑負擔條件之意願，堪認受刑人於保
      護管束期間內，確有刑法第74條第2項第5款所定違反執行
      保護管束應遵守事項且違反情節重大之情形，原緩刑之宣
      告已實難收其預期效果，而有執行刑罰之必要。
（四）綜上各情，審酌受刑人實際履行義務勞務時數、經通知到
      案執行期間、告誡次數等，認受刑人違反保護管束執行命
      令及緩刑宣告之負擔情節已屬重大，原宣告之緩刑顯難收
      矯治及教化之預期效果，非執行刑罰，無法促其真正改過
      遷善，因而確有執行刑罰之必要。是聲請人上開聲請，應
      予准許，爰依刑法第75條之1第1項第4款之規定，撤銷受
      刑人之緩刑宣告。
四、依刑事訴訟法第476條，刑法第75條之1第1項第4款，裁定如
    主文。
中　　華　　民　　國　　111 　年　　9 　　月　　22　　日
                  刑事第三庭    法  官  路逸涵
以上正本證明與原本無異。
如不服本裁定，應於收受送達後5 日內向本院提出抗告狀。（應
附繕本）
 　　　　　　　　　　　　　　 　書記官  陳俞君 
中　　華　　民　　國　　111 　年　　9 　　月　　22　　日